臺灣嘉義地方法院民事判決
111年度嘉簡字第510號
原      告  許富雄  
            杜邱霞  
共      同
訴訟代理人  陳澤嘉律師
            李鳳翔律師
            賴巧淳律師
被      告  范修晨  

            林婉媜  
上列被告等因傷害案件，原告提起刑事附帶民事訴訟，請求侵權
行為損害賠償，經本院刑事庭裁定移送前來（111年度嘉簡附民
字第16號），本院於民國111年10月6日言詞辯論終結，判決如下
︰
    主      文
被告丙○○應給付原告丁○○新臺幣50,000元，及自民國111年5月27
日起至清償日止，按年息5％計算之利息。
被告丙○○、乙○○應連帶給付原告甲○○新臺幣30,000元，及均自民
國111年5月27日起至清償日止，按年息5％計算之利息。
原告其餘之訴駁回。
本判決第1、2項得假執行。
    事實及理由
一、原告主張：㈠被告乙○○與原告丁○○曾係夫妻，嗣後因感情不
    睦離婚。被告乙○○於民國111年1月2日16時20分許，偕同被
    告丙○○前往嘉義市○○○路00巷00號探視其未成年子女時，因
    細故與原告丁○○及其女友即原告杜秋霞發生爭執，被告丙○○
    竟徒手毆打原告丁○○，致其受有頭部鈍挫傷合併右眉外1公
    分表淺撕裂傷、腦震盪後症候群等傷害。被告丙○○對原告丁○○施暴當下，係抓住原告丁○○頭往牆壁猛推，令原告丁○○至
    今惶惶不可終日，爰依民法侵權行為規定，請求被告丙○○應
    賠償原告丁○○精神慰撫金新臺幣（下同）300,000元。㈡另因
    被告林婉嫃不滿原告甲○○現場錄影，遂與被告丙○○共同基於
    傷害之犯意聯絡，徒手掌摑原告甲○○，被告丙○○亦徒手毆打
    原告甲○○，致原告甲○○受有左臉挫傷之傷害。原告甲○○至今
    仍懼怕被告等將來仍會假借探視未成年子女名義，靠近原告
    甲○○後橫加暴行，內心至今仍感受恐懼及驚慌，爰依民法侵
    權行為規定，請求被告二人應連帶賠償原告甲○○精神慰撫金
    600,000元。㈢並聲明：⒈被告丙○○應給付原告丁○○300,000 
    元，及自刑事附帶民事起訴狀繕本送達翌日起至清償日止，
    按年息5％計算之利息。⒉被告應連帶給付原告甲○○600,000元
    ，及自刑事附帶民事起訴狀繕本送達翌日起至清償日止，按
    年息5％計算之利息。
二、被告方面：㈠被告丙○○辯稱：係因原告等侵占我的東西還口
    出惡言，對於原告請求之金額不能接受，請法院依法判決等
    語。㈡被告乙○○辯稱：對於原告請求之金額無法接受，請法
    院依法判決等語。並均答辯聲明：原告之訴駁回。
三、本院之判斷：
　㈠原告等主張之事實，業經本院刑事庭以111年度嘉簡字第483
    號刑事判決被告丙○○犯傷害罪，處拘役50日，如易科罰金，
    以1,000元折算1日；又共同犯傷害罪，處拘役40日，如易科
    罰金，以1,000元折算1日。應執行拘役80日，如易科罰金，
    以1,000元折算1日。被告乙○○共同犯傷害罪，處拘役40日，
    如易科罰金，以1,000元折算1日，有上開刑事判決附卷可稽
    ，並經本院依職權調取上開刑事案件卷證核閱無訛，且為被
    告等所不爭執，是本院綜合本件調查證據之結果及全辯論意
    旨，堪信原告之主張為真實。
　㈡按因故意或過失，不法侵害他人之權利者，負損害賠償責任
    ，故意以背於善良風俗之方法，加損害於他人者亦同；數人
    共同不法侵害他人之權利者，連帶負損害賠償責任，民法第
    184條第1項、第185條分別定有明文。又不法侵害他人之身
    體、健康、名譽、自由、信用、隱私、貞操，或不法侵害其
    他人格法益而情節重大者，被害人雖非財產上之損害，亦得
    請求賠償相當之金額，民法第184條第1項前段、第195條第1
    項前段分別定有明文。又按慰藉金之賠償以身體、健康、名
    譽、自由、信用、隱私、貞操，或其他人格法益遭受侵害，
    而情節重大者，被害人精神上受有痛苦為必要，其核給之標
    準與財產上損害之計算不同，惟非不可斟酌雙方身分、資力
    與加害程度，及其他各種情形核定相當之數額；換言之，以
    人格權遭遇侵害，受有精神上之痛苦，而請求慰藉金之賠償
    ，其核給之標準，須斟酌雙方之身分、資力與加害程度及其
    他各種情形核定相當之數額。
　㈢查本件被告丙○○係陪同友人即被告林婉嫃前往其前夫即原告
    丁○○之居所探望子女時，因細故發生爭執，竟不知理智溝通
    ，出手傷害原告丁○○，且造成原告丁○○心生畏懼，原告丁○○
    所受痛楚非淺，另被告等共同徒手掌摑原告甲○○，被告丙○○
    亦徒手毆打原告甲○○，致原告甲○○受有左臉挫傷之傷害，且
    造成原告甲○○至今仍感受恐懼及驚慌，其身心受有相當之痛
    苦，且原告等所受之身心傷害與被告等之行為間具有相當因
    果關係，原告等依侵權行為之法律關係，請求被告等賠償精
    神慰撫金，自屬有據。本院審酌原告丁○○高中畢業、從商、
    月收入約7至8萬元；原告甲○○高中畢業、自由業、月收入約
    7至8萬元；被告丙○○高中肄業、離婚、家境不佳；被告乙○○
    大學畢業、無業、經濟狀況不佳等教育程度、學經歷，此為
    兩造所陳明在卷，兼衡兩造之財產資力（有兩造稅務電子閘
    門財產所得調件明細表可參），並綜合考量被告等侵害行為
    情節、原告等受有本件傷害之程度及其精神所受打擊程度等
    一切情狀，認原告丁○○請求精神慰撫金300,000元尚嫌過高
    ，應核減為50,000元；原告杜秋霞請求被告等連帶賠償600,
    000元尚嫌過高，應核減為30,000元，方為公允，逾此數額
    之請求，不應准許。
　㈣末按給付無確定期限者，債務人於債權人得請求給付時，經
    其催告而未為給付，自受催告時起，負遲延責任。其經債權
    人起訴而送達訴狀，或依督促程序送達支付命令，或為其他
    相類之行為者，與催告有同一之效力；遲延之債務，以支付
    金錢為標的者，債權人得請求依法定利率計算之遲延利息；
    應付利息之債務，其利率未經約定，亦無法律可據者，週年
    利率為百分之5，民法第229條第2項、第233條第1項前段、
    第203條分別定有明文。原告等對被告等得請求之損害賠償
    ，係未約定期限之給付，亦未約定遲延利率，是原告等另請
    求被告等給付自刑事附帶民事起訴狀繕本送達之翌日即111
    年5月27日起至清償日止，按年息5％計算之利息，於法有據
    ，應予准許。
四、綜上所述，原告丁○○依侵權行為之法律關係，請求被告丙○○
    應給付原告丁○○50,000元，及自111年5月27日起至清償日止
    ，按年息5％計算之利息；原告杜秋霞依侵權行為之法律關係
    ，請求被告丙○○、乙○○應連帶給付原告甲○○30,000元，及均
    自111年5月27日起至清償日止，按年息5％計算之利息，為有
    理由，應予准許。至原告等逾此範圍所為之請求，為無理由
    ，應予駁回。
五、本件原告勝訴部分係就民事訴訟法第427條第1項訴訟適用簡
    易程序所為被告等部分敗訴之判決，爰依同法第389條第1項
    第3款之規定，依職權宣告假執行。
六、本件事證已臻明確，兩造其餘攻擊、防禦方法及證據，核與
    判決之結果不生影響，爰不一一論列，附此敘明。
七、本件係原告提起刑事附帶民事訴訟，由刑事庭裁定移送本院
    民事簡易庭事件，免納裁判費，本件訴訟中亦未生其他訴訟
    費用，無庸為訴訟費用額確定及諭知負擔，併予敘明。
中　　華　　民　　國　　111 　年　　10　　月　　13　　日
                  臺灣嘉義地方法院嘉義簡易庭
                                  法　官　羅紫庭
以上正本係照原本作成。
如對本判決上訴，須於判決送達後20日內向本庭（嘉義市文化路
308之1號）提出上訴狀（均須按他造當事人之人數附繕本）。如
委任律師提起上訴者，應一併繳納上訴審裁判費。
中　　華　　民　　國　　111 　年　　10　　月　　13　　日
                                  書記官  江柏翰